最高法院刑事判決　　　　　　　　　　　　　　　九十一年度台上字第七一三四號
　　上　訴　人　甲○○
　　選任辯護人　沈朝江律師
右上訴人因違反槍砲彈藥刀械管制條例案件，不服台灣高等法院台中分院中華民國八
十九年八月二十四日第二審判決（八十七年度上訴字第八一八號，起訴案號：台灣台
中地方法院檢察署八十六年度偵字第二二六二七號），提起上訴，本院判決如左：
    主  文
上訴駁回。
    理  由
一關於未經許可製造可發射子彈具有殺傷力之改造手槍部分：
按刑事訴訟法第三百七十七條規定，上訴於第三審法院，非以判決違背法令為理由，
不得為之。是提起第三審上訴，應以原判決違背法令為理由，係屬法定要件。如果上
訴理由狀並未依據卷內訴訟資料，具體指摘原判決不適用何種法則或如何適用不當，
或所指摘原判決違法情事，顯與法律規定得為第三審上訴理由之違法情形，不相適合
時，均應認其上訴為違背法律上之程式，予以駁回。本件上訴人甲○○上訴意旨略稱
：（一）原判決認定上訴人於購得玩具手槍後，交由綽號「番仔」之成年男子加以改
造，並由「阿詳」持交上訴人等語，但上訴人迭次陳稱：該玩具手槍係黃明和借去後
加以改造，槍枝亦在自用小客車黃明和座位下找到，且本案迄未查悉「番仔」、「阿
詳」之人，則上開槍枝究為何人所改造，事實尚有未明，原審遽予判決，自有未合。
（二）上訴人於原審請求傳訊證人陳添銘、劉琮銘以證明上開槍枝係黃明和取去改造
及槍枝係在自用小客車黃明和座位下找到，原判決未加傳訊，僅敘明該等證人於本件
事實之釐清無意義，並泛言無傳訊之必要，即有未當云云。查原判決認定上訴人於民
國八十六年十月中旬某日，在台中市第一廣場前向不詳姓名之男子購得無殺傷力之玩
具手槍一支而持有之，二天後，經由黃明和（未經起訴）之介紹並陪同上訴人將槍枝
交與綽號「番仔」之成年男子改造成可發射子彈具有殺傷力之手槍，再將之交回上訴
人持有，上訴人並於同年月三十一日持往台中市大肚山上試射二發。嗣於八十六年十
一月一日一時許，與劉志勇（由原審法院通緝中）、黃明和開車行經台中市○○路八
十一號前為警攔下盤查時，當場在該車右前座下方查扣右揭改造手槍一支等情。係依
憑上訴人於警訊及偵查中所為不利於己之自白，核與證人劉志勇、黃明和證述之情節
相符，並有槍枝扣案及內政部警政署刑事警察局鑑定報告書等證據，資以證明上訴人
有未經許可製造可發射子彈具有殺傷力之改造手槍之事實，因而撤銷第一審關於上訴
人未經許可製造可發射子彈具有殺傷力之改造手槍部分之判決，改判論處上訴人共同
未經許可製造可發射子彈具有殺傷力之改造手槍罪刑，已敘明其所憑之證據及認定之
理由，並以上訴人所辯：其所購得之手槍係玩具手槍，無殺傷力，嗣黃明和借走槍枝
，黃明和如何加以改造，其並不知情，在大肚山上亦係黃明和試射的，只是黃明和請
其承擔刑責，才謊稱是其所試射云云。如何不足採信，於理由中詳加說明與指駁。從
形式上觀察，並無違背法令之情形存在。次按上訴人於偵查中猶供承改造槍枝等情不
諱，且上開槍枝購買時並無殺傷力，嗣被查獲時已成為有殺傷力之槍枝，顯見上開槍
枝確有改造之事實，則綽號「番仔」、「阿詳」究為何人，於事實之認定，不生影響
，原審未加調查，不得指為違法。又上訴人於警訊中承認槍枝係在其駕駛之小客車內
，子彈係在其身上所查獲，劉志勇、黃明和亦證稱上開槍、彈均為上訴人所有。原審
以事證已臻明確，而無傳訊陳添銘、劉琮銘之必要，於理由中加以說明，核無理由不
備之違法。上訴意旨未依卷內訴訟資料具體指摘原判決關於未經許可製造可發射子彈
具有殺傷力之改造手槍部分如何不適用法則，或如何適用法則不當，徒就原審採證認
事職權之適法行使，及原判決已說明之事項，任意指摘，核與法律規定得為第三審上
訴理由之違法情形，不相適合。其此部分之上訴為違背法律上之程式，應予駁回。
二關於持有子彈部分：
本件上訴人甲○○對於得上訴於第三審案件之未經許可製造可發射子彈具有殺傷力之
改造手槍部分所提起之第三審上訴，既屬不合法而從程序上予以駁回，其無故持有子
彈部分，原審係依修正前槍砲彈藥刀械管制條例第十一條第三項論罪，該條之法定刑
為三年以下有期徒刑之罪，核屬刑事訴訟法第三百七十六條第一款之案件，亦無法併
予實體上審判，自應從程序上予以駁回。
據上論結，應依刑事訴訟法第三百九十五條前段，判決如主文。
中      華      民      國    九十一    年     十二     月     十二     日
                              最高法院刑事第八庭
                                  審判長法官  莊  登  照
                                        法官  洪  明  輝
                                        法官  黃  一  鑫
                                        法官  魏  新  和
                                        法官  林  秀  夫
      右正本證明與原本無異
                                              書  記  官
中      華      民      國    九十一    年     十二     月     十八     日
